

Piero Carusso Jauregui Urtecho

Desarrollador Fullstack

CONTACTO

904 316 174

☑ pierocarusso12@gmail.com

Trujillo, Peru

in linkedin.com/in/piero-carussojauregui-urtecho-894b22232/

https://pierocarusso.vercel.app

IDIOMAS

Español: Nativo Inglés: Intermedio Portugués: Básico

APTITUDES

- Inteligencia emocional
- · Adaptabilidad y flexibilidad
- Trabajo en equipo
- Capacidad analítica
- Análisis y resolución de problemas

HABILIDADES

- HTML5, CSS3, JAVASCRIPT
- Node.js, MySQL, C# , .NET
- React, MySQL SERVER
- · AWS, DOCKER, Typescript
- Wordpress ,Woocomerce
- Pasarela de Pagos
- · Conocimiento en redes
- Integración de APIs
- Git, Github
- Conocimiento Técnico en PC'S

PERFIL PROFESIONAL

Soy un desarrollador Fullstack con más de 3 años de experiencia en el desarrollo de páginas, aplicativos web y aplicaciones de escritorio. Autodidacta, apasionado por la innovación y la calidad en el desarrollo de soluciones tecnológicas. Comprometido en superar expectativas y sorprender a los usuarios. Colaborador proactivo y apasionado por el futuro digital.

EXPERIENCIA LABORAL

Desarrollador Fullstack Freelance

 Creación de páginas web, aplicativos web y aplicativos de escritorio para diferentes clientes dependiendo las necesidades del mercado utilizando código ó CRM Wordpress con Woocomerce y Elementor Pro.

Jefe del Área de Sistemas - Ediciones PIZA S.A.C

Mayo 2023 – Actualidad

- Creación de Libro Interactivo utilizando Vanilla Javascript y Canvas HTML.
- Creación de aplicativo web plataforma digital Piza para uso de profesores y alumnos clientes de la editorial.
- Creación de aplicativo de escritorio dinámico y funcional para inventario de almacén con C# y MySQL SERVER con servidor local.
- Administración de base de datos de la empresa (SQL) y Servidores Locales.
- Configuración y mantenimiento de redes LAN y WAN protocolos TCP/IP, enrutamiento, firewalls y seguridad de redes.
- Mantenimiento y Reparación de Computadoras

Desarrollador web - ADVISOR IT S.A.C

Enero 2023 - Marzo 2023

 Creación de página web informativa utilizando HTML5, CSS3 y JAVASCRIPT desde cero. Adaptable a cualquier dispositivo.

Desarrollador de Software - PHARMAVIT S.A.C

Marzo 2019 – Agosto 2019

 Creación de aplicativo de escritorio para el almacenamiento de medicamentos utilizando C# .NET con MYSQL SERVER. (Local)

FORMACIÓN

UNIVERSIDAD NACIONAL DE TRUJILLO

Ingeniería Informática 2018 - 2023